【裁判字號】    98,重上更(一),23
【裁判日期】    980527
【裁判案由】    偽造文書等
【裁判全文】
臺灣高等法院高雄分院刑事判決    98年度重上更(一)字第23號
上  訴  人  臺灣高雄地方法院檢察署檢察官
上  訴  人
即  被  告  甲○○
選任辯護人  林樹根律師
            洪茂松律師
            邱麗妃律師
上  訴  人
即  被  告  乙○○
上列上訴人因被告偽造文書等案件，不服臺灣高雄地方法院93年
度易字第1000號中華民國95年6 月6 日第一審判決（起訴案號：
臺灣高雄地方法院檢察署92年度偵字第1656號、93年度偵字第10
445 號），提起上訴，本院判決如下：
    主  文
原判決撤銷。
甲○○共同犯業務侵占罪，處有期徒刑陸月，如易科罰金，以新
台幣玖佰元即銀元參佰元折算壹日，減為有期徒刑參月，如易科
罰金，以新台幣玖佰元即銀元參佰元折算壹日；偽造之「基督教
橄欖墓園」、「高雄基督教橄欖園管理處」、「高雄新橄欖園辦
事處」印章各壹個及如附表二偽造印文欄所示之偽造印文均沒收
。
乙○○共同犯業務侵占罪，處有期徒刑肆月，如易科罰金，以新
台幣玖佰元即銀元參佰元折算壹日，減為有期徒刑貳月，如易科
罰金，以新台幣玖佰元即銀元參佰元折算壹日；偽造之「基督教
橄欖墓園」、「高雄基督教橄欖園管理處」、「高雄新橄欖園辦
事處」印章各壹個及如附表二偽造印文欄所示之偽造印文均沒收
。
    事  實
一、緣坐落高雄縣大寮鄉○○段1037號土地（下稱系爭1037號土
    地）於民國61年2 月間由財團法人台灣基督長老教會取得所
    有權，作為高雄基督教墓園用地，並由高雄基督教墓園管理
    委員會雇用甲○○擔任管理員，負責墓園之維護、除草等工
    作。嗣於75年2 月24日，高雄基督教墓園管理委員會更名為
    財團法人台灣基督長老教會高雄基督教橄欖園管理委員會（
    下稱高雄基督教橄欖園管委會。復於83年12月間，高雄基督
    教橄欖園管委會將原購得坐落高雄縣大寮鄉○○段1035號土
    地（下稱系爭1035號土地）信託登記為甲○○所有，亦併作
    為墓園用地，而由甲○○管理（甲○○嗣於91年10月31日遭
    解職）。詎甲○○竟意圖為自己不法之所有，基於侵占之概
    括犯意，而乙○○係甲○○之配偶，雖未受雇管理系爭1037
    號土地上墓園，仍基於與甲○○共同意圖為自己不法所有之
    侵占概括犯意聯絡，由乙○○雇用不知情之卯○○，再推由
    乙○○、卯○○負責接洽出賣墓地及收費等事項，連續於附
    表一編號1 、7 、8 出賣時間欄所示時間，擅將受雇管理之
    坐落系爭1037號土地上如附圖A 、B 、G 所示部分出賣予附
    表一編號1 、7 、8 買受墓地人欄所示之人使用，並各收取
    土地使用費1 萬5 千元，而侵占業務上所持有他人土地。另
    甲○○意圖為自己不法之利益，基於背信之概括犯意，而乙○○雖未經高雄基督教橄欖園管委會信託登記土地，仍基於
    與甲○○共同意圖為自己不法利益之背信概括犯意聯絡，並
    利用不知情之卯○○，推由乙○○、卯○○負責接洽出賣墓
    地及收費等事項，連續於附表一編號3 、5 、6 、9 出賣時
    間欄所示時間，擅將受信託登記之坐落系爭1035號土地上如
    附圖C 、D 、E 、H 、J 所示部分出賣予附表一編號3 、5
    、6 、9 買受墓地人欄所示之人使用，並各收取土地使用費
    1 萬5 千元，而為違背其任務之行為，致生損害於高雄基督
    教橄欖園管委會之財產。再甲○○、乙○○承上開侵占及背
    信之概括犯意，連續於附表一編號2 、4 出賣時間欄所示時
    間，擅將坐落系爭1035、1037號土地上如附圖F 、I 所示部
    分出賣予附表一編號2 、4 買受墓地人欄所示之人使用，並
    各收取土地使用費1 萬5 千元，而同時侵占業務上所持有他
    人土地及為違背其任務之行為，致生損害於高雄基督教橄欖
    園管委會之財產。
二、又甲○○於不詳時間、地點委由不知情之成年人刻印業者偽
    刻「基督教橄欖墓園」之印章1 個，復於91年9 月間，在不
    詳處所，委由不知情之成年人刻印業者偽刻「高雄基督教橄
    欖園管理處」、「高雄新橄欖園辦事處」印章各1 個，甲○○、乙○○另基於偽造私文書後行使之概括犯意聯絡，連續
    於如附表二偽造文書時間欄所示時間，在高雄基督教橄欖園
    管理員室，將上開偽刻之印章3 個分別蓋用於如附表二偽造
    文書名稱及數量欄所示之感謝狀及橄欖園墓園收費標準上（
    詳如附表二偽造印文及數量欄所示），而偽造如附表二偽造
    文書名稱及數量欄所示之感謝狀及橄欖園墓園收費標準私文
    書，其後，利用不知情之卯○○將如附表二編號1 、2 、3
    、4 、7 所示及由被告甲○○、乙○○將如附表二編號5 、
    6 所示偽造之感謝狀、橄欖園墓園收費標準私文書分別交付
    予如附表二行使對象欄所示之人，作為收據及墓地使用權憑
    據，足以生損害於高雄基督教橄欖園管委會。
三、案經高雄縣政府警察局林園分局報請臺灣高雄地方法院檢察
    署檢察官偵查起訴。
    理  由
一、證據能力之說明：大眾商業銀行函所附被告乙○○交易往來
    明細表係從事業務之人於業務上或通常業務過程所製作之紀
    錄文書，因係於通常業務上不間斷而規律之記載，一般均有
    會計等人員校對，記錄時亦無預見日後將作為證據之偽造動
    機，其虛偽之可能性較小，且如讓製作者以口頭方式在法庭
    上再重述過去之事實或數據，實際上有其困難，具有一定程
    度之不可代替性，復無顯不可信之情況，依刑事訴訟法第15
    9 條之4 規定，上開文書應具有證據能力。
二、上開事實，業據證人即高雄基督教橄欖園管委會委員丙○○
    於原審結證稱系爭1037號土地為財團法人台灣基督長老教會
    所有，系爭1035號土地信託登記為被告甲○○所有，被告甲○○並受雇管理系爭1035、1037號土地上墓園之維護、除草
    等工作，詎被告甲○○竟擅將坐落系爭1035、1037號土地上
    如附圖A 、B 、C 、D 、E 、F 、G 、H 、I 、J 所示部分
    各出賣予附表一買受墓地人欄所示之人使用，並各收取土地
    使用費1 萬5 千元，又偽造「基督教橄欖墓園」、「高雄基
    督教橄欖園管理處」、「高雄新橄欖園辦事處」印章各1 個
    ，分別蓋用在感謝狀、橄欖園墓園收費標準上交付買受墓地
    人作為憑據等語明確 (見原審2 卷第85－93頁）；又證人丁○○、己○○、庚○○、辛○○、丑○○、子○○、寅○○
    、癸○○、辰○○於原審亦分別結證稱向被告甲○○購買坐
    落系爭1035、1037號土地上如附圖A 、B 、C 、D 、E 、F
    、G 、H 、I 、J 所示部分，並取得感謝狀、橄欖園墓園收
    費標準等語在卷 (見原審卷2 第94－97、98－100 、101 －
    103 、104 －107 、108 －114 、115 －117 頁、原審卷3
    第10－14、56－58、59－61頁）；另證人丑○○於原審結證
    稱其係向被告乙○○洽購坐落系爭1037號土地上如附圖A 所
    示部分等語 (見原審卷2 第109 、112 －113 頁）；證人卯
    ○○於原審亦結證稱其係由被告乙○○雇用在高雄基督教橄
    欖園管理員室工作，薪資亦由被告乙○○交付，管理員室桌
    上放有被告乙○○之名片，由其與被告乙○○負責與死者家
    屬洽談造墓事宜，死者家屬交付之費用分為造墓費用、墓地
    使用費及管理費等項目，其收取費用後再交予被告甲○○、
    乙○○，或依被告乙○○指示匯入被告乙○○之大眾商業銀
    行帳戶等語 (見原審卷3 第63－67頁）。此外，復有高雄縣
    大寮鄉○○段1035、1037號土地登記謄本暨所有權異動資料
    、如附表二所示之橄欖園墓園收費標準、感謝狀、大眾商業
    銀行函所附被告乙○○交易往來明細表、受款人為被告乙○○之支票影本、被告乙○○名片影本附卷可稽 (見警卷第64
    頁、偵查卷1 第16、19－22、93、78－1 、偵查卷2 第48頁
    、偵查卷3 第9 －10、17頁、原審卷1 第187 －217 頁、原
    審卷2 第131 、247 頁）。再被告甲○○於本院審理中亦坦
    承上情在卷，核與上開證據相符，被告甲○○之自白即堪信
    為真正。從而，被告甲○○、乙○○共同侵占、背信及偽造
    私文書後行使，事證明確，犯行堪以認定。
三、按行為後法律有變更者，適用行為時之法律。但行為後之法
    律有利於行為人者，適用最有利於行為人之法律，刑法第2
    條第1 項定有明文。經查，被告行為後，刑法已經修正，並
    自95年7 月1 日施行，即應依上開規定比較適用，茲詳述如
    下：
    (一)95年7 月1 日修正公布施行之刑法第33條第5 款規定：「
      五、罰金：新臺幣1 千元以上，以百元計算之。」，是依
      修正後刑法第33條第5 款規定，罰金之法定刑為新台幣1
      千元以上。而依修正前刑法第33 條 第5 款規定：「五、
      罰金：一元以上」，且依罰金罰鍰提高標準條例第1 條規
      定提高10倍，故依修正前之刑法第33條第5 款規定，罰金
      之法定刑為新台幣30元以上。從而，比較修正前、後之刑
      法第33條第5 款規定，以修正前之刑法第33條第5 款規定
      較有利於被告。
    (二)修正前刑法第28條原規定：「二人以上共同『實施』犯罪
      之行為者，皆為共同正犯」，被告行為後，刑法第28條修
      正為：「二人以上共同『實行』犯罪之行為者，皆為共同
      正犯」，將舊法之「實施」修正為「實行」。原「實施」
      之概念，包含陰謀、預備、著手及實行等階段之行為，修
      正後僅共同「實行」犯罪行為始成立共同正犯。是新法共
      同正犯之範圍已有限縮，排除陰謀犯、預備犯之共同正犯
      。新舊法就共同正犯之範圍既因此而有所變動，自屬犯罪
      後法律有變更，經比較新舊法結果，以被告行為後之法律
      較有利被告。
    (三)被告行為後，刑法第56條連續犯之規定，業於94年1 月7
      日修正公布刪除，並於95年7 月1 日施行，則被告之犯行
      ，因行為後新法業已刪除連續犯之規定，此刪除雖非犯罪
      構成要件之變更，但顯已影響行為人刑罰之法律效果，自
      屬法律有變更，依新法第2條 第1 項規定，比較新、舊法
      結果，仍應適用較有利於被告之行為時法律即舊法論以連
      續犯（最高法院95年第8 次刑事庭會議決議參照）。
    (四)被告行為後，刑法第55條牽連犯之規定，業於94年1 月7
      日修正公布刪除，並於95年7 月1 日施行，則被告之犯行
      ，因行為後新法業已刪除牽連犯之規定，此刪除雖非犯罪
      構成要件之變更，但顯已影響行為人刑罰之法律效果，自
      屬法律有變更，依刑法第2 條第1 項規定，比較新、舊法
      結果，仍應適用較有利於被告之行為時法律即舊法論以牽
      連犯（最高法院95年第8 次刑事庭會議決議參照）。
    (五)95年7 月1 日修正公布施行之刑法第31條第1 款規定：「
      因身分或其他特定關係成立之罪，其共同實行、教唆或幫
      助者，雖無特定關係，仍以正犯或共犯論。但得減輕其刑
      。」，而修正前刑法第31條第1 項係規定：「因身分或其
      他特定關係成立之罪，其共同實施或教唆幫助者，雖無特
      定關係，仍以共犯論。」。經比較新舊法結果，以被告行
      為後之法律較有利被告。
    (六)又比較新舊法之罪刑孰為最有利，比較時應就罪刑有關之
      共犯、未遂犯、連續犯、牽連犯、結合犯，以及累犯加重
      、自首減輕暨其他法定加減原因（如身分加減）與加減例
      等一切情形，綜其全部罪刑之結果而為比較。經綜合上述
      之比較，因依修正前刑法規定論處，較有利於被告，故應
      適用修正前刑法規定。
    (七)95年7 月1 日修正公布施行之刑法第41條第1 項前段規定
      ：「犯最重本刑為五年以下有期徒刑以下之刑之罪，而受
      六個月以下有期徒刑或拘役之宣告者，得以新臺幣一千元
      、二千元或三千元折算一日，易科罰金。」，而修正前刑
      法第41條第1 項前段係規定：「犯最重本刑為5 年以下有
      期徒刑以下之刑之罪，而受6 個月以下有期徒刑或拘役之
      宣告，因身體、教育、職業、家庭之關係或其他正當事由
      ，執行顯有困難者，得以1 元以上3 元以下折算一日，易
      科罰金。」，且依修正前罰金罰鍰提高標準條例第2 條前
      段規定，就其原定數額提高為100 倍折算1 日。則刑法第
      41條第1 項修正前之易科罰金折算標準，應以銀元100 、
      200 、300 元折算1 日，經折算為新臺幣後，應以新臺幣
      300 、600 、900 元折算為1 日。經比較修正前後之易科
      罰金折算標準，即以修正前之規定較有利於被告。
四、按侵占罪之成立，以擅自處分自己持有之他人所有物，或變
    易持有之意為所有之意，而逕為所有人之行為，為其構成要
    件；又所謂他人之物，固不以動產為限，不動產亦屬之；再
    侵占罪之成立，以擅自處分自己持有之他人所有物，或變易
    持有之意為所有之意，而逕為所有人之行為，為其構成要件
    ，只要將其承管他人之土地，作為自己土地處理，即應成立
    侵占罪名，並不以土地所有權移轉登記為必要（最高法院19
    年上字第1052號、51年台上字第190 號判例、78年度台上字
    第3346號判決可資參照）。又按通常所謂信託行為，係指信
    託人將財產所有權移轉與受託人，使其成為權利人，以達到
    當事人間一定目的之法律行為而言；受託人在法律上為所有
    權人，其就受託財產為一定處分行為，固完全有效，但就內
    部關係言，受託人若違背約定，處分受託管領之財產，致生
    損害於本人之利益者，則屬違背其任務之行為（最高法院81
    年度台上字第1003號判決參照）。核被告甲○○、乙○○出
    賣受雇管理而持有之系爭1037號土地上墓地部分，所為係犯
    刑法第336 條第2 項之業務侵占罪；被告甲○○、乙○○出
    賣受信託登記之系爭1035號土地部分，所為係犯刑法第342
    條第1 項之背信罪；被告甲○○、乙○○偽造私文書後行使
    ，所為係犯刑法第216 條、第210 條行使偽造私文書罪。被
    告甲○○、乙○○間就上開3 罪，均有犯意聯絡及行為分擔
    ，被告乙○○雖無受雇管理及受信託登記之身分特定關係，
    然其與被告甲○○間既有共同實行犯罪，依刑法第31條第1
    項規定均應與被告甲○○論為共同正犯。被告甲○○、乙○○利用不知情之卯○○出賣墓地及交付偽造私文書，另利用
    不知情之刻印業者偽刻印章，均為間接正犯。被告甲○○、
    乙○○分別多次業務侵占、背信、行使偽造私文書，各係時
    間緊接，所犯罪名相同，顯各係出於概括之犯意為之，均為
    連續犯，各依修正前刑法第56條之規定各以一罪論，並加重
    其刑。又被告甲○○、乙○○就坐落系爭1035、1037號土地
    上如附圖F 、I 所示部分，係以一出賣行為同時觸犯業務侵
    占及背信罪，為想像競合犯，應從重論以業務侵占罪一罪。
    被告甲○○、乙○○所犯上開業務侵占罪及行使偽造私文書
    罪間，有方法、目的之牽連犯關係，應依修正前刑法第55條
    之規定從重論以業務侵占罪一罪。至被告甲○○、乙○○偽
    造印章後蓋用印文偽造私文書，其偽造印章行為屬偽造私文
    書之階段行為，而被告甲○○、乙○○偽造私文書後持以行
    使，偽造私文書之低度行為已為行使偽造私文書之高度行為
    所吸收，故均不論罪。再者，公訴人固起訴被告甲○○、乙○○出賣受雇管理而持有系爭1037號土地上墓地部分係犯刑
    法第342 條第1 項之背信罪，然被告甲○○、乙○○就此部
    分應構成業務侵占罪，已如前述，但二者之事實同一，本院
    自得變更起訴法條逕予審判；另起訴書犯罪事實本文中雖漏
    列系爭1035號土地，但起訴書犯罪事實已載明被告甲○○、
    乙○○出賣墓地予起訴書附表二所示韓秋鳳、己○○等人，
    仍應認就被告甲○○、乙○○就出賣受信託登記之系爭1035
    號土地上墓地部分亦已經起訴，本院自得審理，均併予敘明
    。
五、原審以被告被告甲○○、乙○○犯行事證明確，予以論罪科
    刑，固非無見。惟查：(一)被告甲○○、乙○○出賣受信託登
    記之系爭1035號土地上墓地部分，所為係犯刑法第342 條第
    1 項之背信罪，已如前述，原判決認應成立業務侵占罪，自
    有未合。(二)被告甲○○、乙○○出賣系爭1035、1037號土地
    上墓地之時間係在91年9 月、10月間，原判決係在91年9 －
    11月間，亦有未當。(三)被告甲○○、乙○○出賣系爭1035、
    1037號土地上墓地，除使用費1 萬5 千元非屬被告甲○○、
    乙○○所應收取外，其餘造墓費用係屬被告甲○○造墓所應
    得，原判決認被告甲○○、乙○○獲取不法利益180 萬元，
    尚屬有誤。(四)被告甲○○、乙○○犯罪時間在中華民國96年
    4 月24日以前，合於減刑條件，應依中華民國96年罪犯減刑
    條例第2 條第1 項第3 款規定減刑。原判決未及減刑，亦有
    未合。(五)被告甲○○、乙○○已於95年9 月25日與財團法人
    台灣基督長老教會和解，有和解書附卷可憑（見最高法院卷
    第71－79頁），原判決未及審酌，同有未當。檢察官上訴意
    旨以原判決量刑過輕，指摘原判決不當，為無理由；被告上
    訴意旨以原判決量刑過重，指摘原判決不當，尚非無理由，
    自應由本院將原判決撤銷改判。爰審酌被告甲○○、乙○○
    擅自出賣坐落系爭1035、1037號土地上之墓地，謀取不法利
    益，實無足取，惟被告2 人所獲不法利益非甚鉅，且犯罪後
    已與被害人和解，被告甲○○亦坦承犯行等一切情狀，分別
    量處如主文所示之宣告刑，並均諭知易科罰金之折算標準。
    又被告甲○○、乙○○犯罪時間在中華民國96年4 月24日以
    前，合於減刑條件，應各依中華民國96年罪犯減刑條例第2
    條第1 項第3 款規定減其宣告刑2 分之1 ，並均諭知易科罰
    金之折算標準。偽造之「高雄基督教橄欖園管理處」、「高
    雄新橄欖園辦事處」、「基督教橄欖墓園」印章各1 個及如
    附表二偽造印文及數量欄所示之偽造印文，應依刑法第219
    條之規定，不問屬於犯人與否，均宣告沒收。至如附表二偽
    造文書名稱及數量欄所示偽造私文書非屬被告甲○○、乙○○所有，故不宣告沒收，併此敘明。
六、被告經合法傳喚，無正當理由不到庭，不待其陳述逕行判決
    。
據上論結，應依刑事訴訟法第371 條、第369 條第1 項前段、第
364 條、第299 條第1 項前段、第300 條，刑法第2 條第1 項、
第216 條、第210 條、第31條第1 項、修正前刑法第28條、第31
條第1 項、第55條、第56條、第336 條第2 項、第342 條第1 項
，中華民國96年罪犯減刑條例第2 條第1 項第3 款、第7 條、第
9 條，修正前刑法第41條第1 項前段，修正前罰金罰鍰提高標準
條例第1 條前段、第2 條，現行法規所定貨幣單位折算新台幣條
例第2 條，判決如主文。
本案經檢察官郭振昌到庭執行職務。
中    華    民    國    98    年    5     月    27    日
                  刑事第八庭    審判長法  官   洪兆隆
                                      法  官   陳志銘
                                      法  官   郭玫利
以上正本證明與原本無異。
如不服本判決應於收受本判決後10日內向本院提出上訴書狀，其
未敘述上訴理由者，並得於提起上訴後10日內向本院補提理由書
狀（均須按他造當事人之人數附繕本）「切勿逕送上級法院」。
中    華    民    國    98    年    5     月    27    日
                                      書記官   楊茱宜
附錄本件判決論罪科刑法條
中華民國刑法第210條：
偽造、變造私文書，足以生損害於公眾或他人者，處 5 年以下有
期徒刑。
中華民國刑法第216條：
行使第 210 條至第 215 條之文書者，依偽造、變造文書或登載
不實事項或使登載不實事項之規定處斷。
中華民國刑法第336條第2項：
對於業務上所持有之物，犯前條第 1 項之罪者，處 6 月以上
5 年以下有期徒刑，得併科 3 千元以下罰金。
中華民國刑法第342條第1項：
為他人處理事務，意圖為自己或第三人不法之利益，或損害本人
之利益，而為違背其任務之行為，致生損害於本人之財產或其他
利益者，處5 年以下有期徒刑、拘役或科或併科1 千元以下罰金
。
附表一：
┌─┬─────┬─────┬─────────┬────┬───────┐
│編│ 出賣時間 │買受墓地人│收取金額（新台幣）│安葬者  │墓地所在位置  │
│號│          │          │                  │        │              │
├─┼─────┼─────┼─────────┼────┼───────┤
│1 │91年9月間 │丁○○    │使用費1萬5千元    │林惠雅  │坐落系爭1037號│
│  │          │改名王慧冠│                  │        │土地上如附圖G │
│  │          │          │                  │        │所示部分      │
├─┼─────┼─────┼─────────┼────┼───────┤
│2 │91年9月間 │戊○○    │使用費1萬5千元    │高許碧雲│坐落系爭1035、│
│  │          │          │                  │        │1037號土地上如│
│  │          │          │                  │        │附圖F所示部分 │
├─┼─────┼─────┼─────────┼────┼───────┤
│3 │91年10月間│己○○    │使用費1萬5千元    │蔡福岳  │坐落系爭1035號│
│  │          │          │                  │        │土地上如附圖E │
│  │          │          │                  │        │所示部分      │
├─┼─────┼─────┼─────────┼────┼───────┤
│4 │91年10月間│張黎云    │使用費1萬5千元    │潘建谷  │坐落系爭1035、│
│  │          │          │                  │        │1037號土地上如│
│  │          │          │                  │        │附圖I所示部分 │
├─┼─────┼─────┼─────────┼────┼───────┤
│5 │91年10月間│辛○○    │使用費1萬5千元    │顏振彭  │坐落系爭1035號│
│  │          │          │                  │        │土地上如附圖H │
│  │          │          │                  │        │所示部分      │
├─┼─────┼─────┼─────────┼────┼───────┤
│6 │91年9月間 │癸○○    │使用費1萬5千元    │徐正夫  │坐落系爭1035號│
│  │          │          │                  │        │土地上如附圖J │
│  │          │          │                  │        │所示部分      │
├─┼─────┼─────┼─────────┼────┼───────┤
│7 │91年9月間 │子○○    │使用費1萬5千元    │俞華麗  │坐落系爭1037號│
│  │          │          │                  │        │土地上如附圖B │
│  │          │          │                  │        │所示部分      │
├─┼─────┼─────┼─────────┼────┼───────┤
│8 │91年10月間│丑○○    │使用費1萬5千元    │李夢哖  │坐落系爭1037號│
│  │          │          │                  │        │土地上如附圖A │
│  │          │          │                  │        │所示部分      │
├─┼─────┼─────┼─────────┼────┼───────┤
│9 │91年9月間 │寅○○    │使用費1萬5千元    │尚未使用│坐落系爭1035號│
│  │          │          │                  │        │土地上如附圖C │
│  │          │          │                  │        │所示部分      │
│  │          │          ├─────────┼────┼───────┤
│  │          │          │使用費1萬5千元    │尚未使用│坐落系爭1035號│
│  │          │          │                  │        │土地上如附圖D │
│  │          │          │                  │        │所示部分      │
└─┴─────┴─────┴─────────┴────┴───────┘
 附表二：
┌─┬───────┬───────────┬─────────┬────┐
│編│偽造文書時間  │偽造文書名稱及數量    │偽造印文及數量    │行使對象│
│號│              │                      │                  │        │
├─┼───────┼───────────┼─────────┼────┤
│1 │91年9月24日、 │橄欖園墓園收費標準2張 │該2張收費標準分別 │戊○○  │
│  │91年10月7日   │（見偵查卷1第78-1頁） │均有偽造「基督教橄│        │
│  │              │                      │欖墓園」印文1 個（│        │
│  │              │                      │共2 個）          │        │
├─┼───────┼───────────┼─────────┼────┤
│2 │91年10月14日  │感謝狀2張             │該2張感謝狀上分別 │己○○  │
│  │              │（見偵查卷1 第19、20頁│均有偽造之「高雄基│        │
│  │              │）                    │督教橄欖園管理處」│        │
│  │              │                      │印文1 個（共2 個）│        │
│  ├───────┼───────────┼─────────┤        │
│  │91年10月20日  │橄欖園墓園收費標準1張 │偽造之「基督教橄欖│        │
│  │              │（見偵查卷1第93頁）   │墓園」印文1 個    │        │
│  │              │                      │                  │        │
├─┼───────┼───────────┼─────────┼────┤
│3 │91年10月21日  │感謝狀1張             │偽造之「高雄基督教│張黎云  │
│  │              │（見警卷第64頁）      │橄欖園管理處」印文│        │
│  │              │                      │1個               │        │
├─┼───────┼───────────┼─────────┼────┤
│4 │91年10月24日  │橄欖園墓園收費標準1張 │偽造之「基督教橄欖│丑○○  │
│  │              │（見偵查卷3第11頁）   │墓園」印文1 個    │        │
│  │              ├───────────┼─────────┤        │
│  │              │感謝狀2張             │該2張感謝狀上分別 │        │
│  │              │（見偵查卷3 第9 、10頁│均有偽造之「高雄新│        │
│  │              │）                    │橄欖園辦事處」印文│        │
│  │              │                      │1個（共2個）      │        │
├─┼───────┼───────────┼─────────┼────┤
│5 │91年11月7 日  │感謝狀2張             │該2張感謝狀上分別 │辛○○、│
│  │              │（見偵查卷2 第48頁正、│均有偽造之「高雄新│壬○○  │
│  │              │反面）                │橄欖園辦事處」印文│        │
│  │              │                      │1個（共2個）      │        │
├─┼───────┼───────────┼─────────┼────┤
│6 │91年9月18日   │感謝狀4張             │該4張感謝狀上分別 │寅○○  │
│  │              │（見偵查卷1 第21頁正  │均有偽造之「高雄基│        │
│  │              │、反面、第22頁正、反面│督教橄欖園管理處」│        │
│  │              │）                    │印文1 個（共4 個）│        │
├─┼───────┼───────────┼─────────┼────┤
│7 │91年9月14日   │感謝狀2張             │該2張感謝狀上分別 │癸○○  │
│  │              │（見偵查卷3第17頁）   │均有偽造之「高雄新│        │
│  │              │                      │橄欖園辦事處」印文│        │
│  │              │                      │1個（共2個）      │        │
└─┴───────┴───────────┴─────────┴────┘


司法院資訊處製作；財團法人民間司法改革基金會備份。
